臺灣板橋地方法院刑事判決　　　　　　　　　　　　　九十一年度易字第五一號
　　公　訴　人　臺灣板橋地方法院檢察署檢察官
　　被　　　告　丙○○○
　　　　　　　　林梅
　　　　　　　　乙○○
右列被告因違反電子遊戲場業管理條例等案件，經檢察官提起公訴 (九十年度偵字第
一０四四０號），本院判決如左：
    主  文
丙○○○共同以賭博為常業，處有期徒刑參月，如易科罰金，以佰元折算壹日。扣
案之賭博性電動機具「霹靂彈珠」貳台、「開心球」壹台（共含ＩＣ板參塊）及賭檯
上賭資新台幣肆仟參佰捌拾元沒收。
林梅、乙○○在公眾得出入之場所賭博財物，均處罰金壹仟元，如易服勞役，各以
佰元折算壹日。扣案之賭博性電動機具「霹靂彈珠」貳台、「開心球」壹台（共含
ＩＣ板參塊）及賭檯上賭資新台幣肆仟參佰捌拾元沒收。
    事  實
一、丙○○○係臺北縣板橋市○○○路一四八號「小藍莓便利商店」之負責人，未經
    主管機關許可領得電子遊戲場業之營利事業登記證，竟基於經營電子遊戲場業及
    常業賭博之犯意，與不詳姓名年籍綽號「阿志」之成年男子為犯意聯絡，共同自
    民國九十年四月初某日起至九十年六月十三日止，由綽號「阿志」之男子提供賭
    博性電動機具「霹靂彈珠」二台、「開心球」一台，擺設於前揭便利商店之公眾
    得出入場所，而與店內不特定之賭客賭博財物，賭客每投入新臺幣（下同）十元
    或五元硬幣一枚後即可押注把玩，如彈珠或開心球連線即可累積機台分數，不玩
    時可自機即內退出兌換券，並持兌換券向丙○○○兌換現金或等值之玩偶等物品
    ，如未連線則賭客押注之金額即歸丙○○○所得，丙○○○再與「阿志」男子五
    五分帳，均以之為常業。嗣經警方於九十年六月十三日十七時五分許，在上揭便
    利商店查獲賭客林梅、乙○○二人正在把玩電動玩具，警方並扣得上開之電動
    玩具三台（共含ＩＣ板三塊）及賭資四千三百八十元等物。
二、案經臺北縣警察局板橋分局報請臺灣板橋地方法院檢察署檢察官偵查起訴。
    理  由
一、訊據被告丙○○○雖坦承擺設右揭電動機具，惟矢口否認有何賭博犯行，辯稱：
    把玩之客人僅能持兌換券向伊換取玩偶，而不能兌換現金云云；被告林梅及乙
    ○○雖均坦承在右揭時地把玩電動機具，惟均矢口否認有何賭博犯行，辯稱：伊
    等僅係持兌換券向丙○○○兌換玩偶，而未兌換現金云云。經查，被告丙○○○
    擺設前揭機台供客人把玩後，客人可持兌換券向被告丙○○○兌換現金之情，業
    據被告丙○○○於警訊中供陳「所剩餘之積分則以一分等於十元之比例向我洗分
    」等語，核與被告乙○○於警訊中證稱「一分一張彩券，由機台內選出彩券，我
    則持彩券一張可換新台幣十元，向老闆換現金」等語相符。此外，復有臨檢紀錄
    表、照片九幀、賭博性電動機具三台（含ＩＣ板三塊）、賭資四千三百八十元等
    物扣案可證。是以，被告所辯無非事後飾卸之詞，不足採信。本件事證明確，被
    告等犯行均堪以認定。
二、核被告丙○○○所為，係犯刑法第二百六十七條之常業賭博罪及違反電子遊戲場
    業管理條例第十五條規定而犯同條例第二十二條之罪。又核被告林梅、乙○○
    所為，均係犯刑法第二百六十六條第一項之普通賭博罪。被告丙○○○與年籍姓
    名不詳綽號「阿志」男子，有犯意連絡及行為分擔，均為共同正犯。又被告丙○
    ○○所犯上開二罪間，有方法結果之牽連關係，屬裁判上一罪，應依牽連犯之例
    ，從一重之常業賭博罪處斷。爰審酌被告丙○○○擺設賭博性電動機具，敗壞社
    會風氣，惟所擺設電動機台數目不多，而被告甲○○及乙○○係前往賭博，及其
    等犯罪之動機、目的、所生危害及犯罪後之態度等一切情狀，各量處如主文所示
    之刑，並就被告丙○○○所宣示之有期徒刑諭知易科罰金之折算標準，又就被告
    甲○○及乙○○所宣示之罰金刑諭知易服勞役之折算標準。
三、扣案之賭博性電動機具「霹靂彈珠」二台、「開心球」一台（共含ＩＣ板三塊）
    及賭資四千三百八十元，為當場賭博之器具及在賭檯上之財物，不問屬於犯人與
    否，沒收之。
據上論斷，應依刑事訴訟法第二百九十九條第一項前段，電子遊戲場業管理條例第二
十二條、刑法第十一條前段、第二十八條、第二百六十七條、第二百六十六條第一項
前段、第二項、第五十五條、第四十一條第一項前段，第四十二條第二項，罰金罰鍰
提高標準條例第一條前段、第二條，判決如主文。
本案經檢察官李海龍到庭執行職務。
中      華      民      國    九十一    年      三      月    二十六    日
                                    臺灣板橋地方法院刑事第二庭
                                        法  官    黃  惠  瑛
右正本證明與原本無異。
如不服本判決，應於判決送達後十日內，向本院提出上訴狀。
                                        書記官    陳  旻  源
中      華      民      國    九十一    年      四      月      一      日
附錄本案論罪科刑法條全文:
刑法第二百六十六條
在公共場所或公眾得出入之場所賭博財物者，處一千元以下罰金，但以供人暫時娛樂
之物為賭博者，不在此限。（罰金數額已依罰金罰鍰提高標準條例提高為十倍）
當場賭博之器具與在賭檯或兌換籌碼處之財物，不問屬於犯人與否，沒收之。
刑法第二百六十七條
以賭博為常業者，處二年以下有期徒刑，得併科一千元以下罰金。
電子遊戲場業管理條例第二十二條：
違反第十五條規定者，處行為人一年以下有期徒刑、拘役或科或併科新臺幣五十萬元
以上二百五十萬元以下罰金。
